【裁判字號】    92,易,187
【裁判日期】    920313
【裁判案由】    違反家庭暴力防治法
【裁判全文】
臺灣彰化地方法院刑事判決                          九十二年度易字第一八七號
    公  訴  人  臺灣彰化地方法院檢察署檢察官
    被      告  甲○○
右列被告因違反家庭暴力防治法案件，經檢察官提起公訴（九十二年度偵字第九五一
號），本院判決如左：
    主      文
甲○○連續違反法院民事通常保護令所為禁止為直接或間接騷擾行為及遠離工作場所
之裁定，處拘役伍拾日，如易科罰金，以佰元折算壹日。
    事      實
一、甲○○與乙○○係夫妻，二人間具有家庭暴力防治法第三條第一款所定之家庭成
    員關係。甲○○因對乙○○實施家庭暴力行為，經本院於民國九十一年九月十九
    日，依家庭暴力防治法第十三條規定，以九十一年度家護字第二五六號民事通常
    保護令裁定令其不得對乙○○實施身體或精神上不法侵害之行為；不得直接或間
    接騷擾乙○○，應最少遠離乙○○位於彰化縣埔鹽鄉○○村○○路○段八十三號
    之住居所、位於彰化縣鹿港鎮○○路彰億紙器公司之工作場所及經常出入場所彰
    化縣埔鹽鄉○○路○段七五號等地至少一百公尺，保護令有效期間為十月。甲○
    ○明知上開通常保護令之內容，詎仍基於違反上開通常保護令之概括犯意，先於
    九十一年十二月五日早上某時起，持續撥打乙○○之行動電話十餘通，並以「乙
    ○○討客兄（台語）」、「要討客兄離婚手續辦一辦，離婚後再去討客兄」等言
    詞騷擾乙○○，再於同日上午十一時許，至乙○○位於彰化縣鹿港鎮○○路彰億
    紙器公司之工作場所，要求乙○○將戶籍遷出戶籍地，並要求乙○○辦理離婚手
    續等，直接騷擾乙○○，使之無法正常工作，而連續違反本院所為之前開保護令
    。
二、案經乙○○訴由彰化縣警察局鹿港分局報請臺灣彰化地方法院檢察署檢察官偵查
    起訴。
    理      由
一、訊據被告甲○○對於撥打被害人乙○○之行動電話及前往乙○○工作場所之事實
    固坦白承認，惟辯稱：「因為當初被害人要向我拿錢，我沒有錢，且說要我把房
    子交給她，我當時打電話給她是因為要向她拿小孩的健保卡」云云。惟查，右揭
    違反保護令之行為業據被告於警詢及偵查中坦承不諱，核與被害人乙○○指述之
    情節相符，並有被告甲○○騷擾電話錄音帶一卷及其譯文一份為憑。又被告前經
    本院於九十一年九月十九日以九十一年度家護字第二五六號民事通常保護令命令
    不得對被害人乙○○實施身體或精神上不法侵害之行為，不得直接或間接對乙○
    ○為騷擾行為，應最少遠離乙○○位於彰化縣埔鹽鄉○○村○○路○段八十三號
    之住居所、位於彰化縣鹿港鎮○○路彰億紙器公司之工作場所及經常出入場所彰
    化縣埔鹽鄉○○路○段七五號等地至少一百公尺，該通常保護令狀亦送達於被告
    知悉等情，已為被告供認無訛，並有本院前開通常保護令及彰化縣警察局鹿港分
    局保護令執行紀錄表一份附卷可稽，本件事證明確，被告犯行堪予認定。
二、核被告甲○○所為，係犯家庭暴力防治法第五十條第二款及第四款之違反保護令
    罪。其先後二次違反保護令之犯行，時間緊接，顯係基於概括之犯意，觸犯構成
    要件相同之罪名，應依連續犯論以一罪，並加重其刑。查被告藐視保護令狀，違
    反法院保護令狀之所諭示應遵循之事項，又其行為已然危及被害人之日常生活，
    爰審酌被告之素行，犯罪之動機、手段、所生危害及犯後態度等一切情狀，量處
    如主文所示之刑，並諭知易科罰金折算標準。
據上論斷，應依刑事訴訟法第二百九十九條第一項前段，家庭暴力防治法第五十條第
二款、第四款，刑法第十一條前段、第五十六條、第四十一條第一項前段，罰金罰鍰
提高標準條例第二條判決如主文。
本案經檢察官楊忠城到院執行職務。
中      華      民      國    九十二    年      三      月     十三     日
                                臺灣彰化地方法院刑事第二庭
                                    法      官  李  水  源
右正本證明與原本無異。
如不服本判決，應於判決送達後十日內，向本院提出上訴狀（須附繕本）。
告訴人或被害人對於判決如有不服具備理由請求檢察官上訴者，其上訴期間之計算係
以檢察官收受判決正本之日期為準。
                                    法院書記官  廖  建  興
中      華      民      國    九十二    年      三      月     十八     日
附錄本案論罪科刑法條全文
家庭暴力防治法第五十條
違反法院依第十三條、第十五條所為之下列裁定者，為本法所稱之違反保護令罪，處
三年以下有期徒刑、拘役或科或併科新臺幣十萬元以下罰金：
一、禁止實施家庭暴力行為。
二、禁止直接或間接騷擾、接觸、通話或其他連絡行為。
三、命遷出住居所。
四、遠離住居所、工作場所、學校或其他特定場所。
五、命完成如害人處遇計畫；戒癮治療、精神治療、心理輔導或其他治療、輔導。


司法院資訊處製作；財團法人民間司法改革基金會備份。
